臺灣嘉義地方法院民事判決　　　　　　　 95年度訴字第400號
原　　　告　中華商業銀行股份有限公司
法定代理人　乙○○
訴訟代理人　戊○○
被　　　告　丙○○
　　　　　　丁○○
　　　　　　己○○
前列二人共同
訴訟代理人　嚴庚辰律師
　　　　　　陳國瑞律師
上列當事人間塗銷所有權移轉登記事件，於中華民國96年3月1日
言詞辯論終結，本院判決如下：
    主     文
確認被告丙○○與丁○○間就如附表所示之不動產於九十四年七
月八日所為之買賣關係不存在。
被告丁○○應將如附表所示之不動產於九十四年七月二十一日以
買賣為原因之所有權移轉登記予以塗銷。
確認被告丁○○與己○○間就如附表所示之不動產於九十四年七
月二十九日所為之抵押權設定契約不存在。
被告己○○應將如附表所示之不動產於九十四年七月二十九日之
抵押權設定登記予以塗銷。
訴訟費用由被告負擔。
    事實及理由
壹、程序事項：
一、被告丙○○經合法通知，未於言詞辯論期日到場，核無民事
    訴訟法第386條所列各款情形，爰依原告聲請，由其一造辯
    論而為判決。
二、本件原告法定代理人辛○○於訴訟程序進行更換為乙○○，
    有原告所提出之中央存款保險股份有限公司96年1月6日存保
    清理字第0960000097號函及行政院金融監督管理委員會96
    年1月5日金管銀（二）字第09620000131號函可憑，爰依原
    告聲請，准由乙○○承受訴訟。
三、按確認法律關係之訴，非原告即有受確認判決之法律上利益
    ，不得提起之，民事訴訟法第247條第1項前段定有明文，本
    件原告主張被告丙○○及丁○○就如附表所示之不動產，於
    94年7月8日所為之買賣關係不存在，被告丁○○及己○○就
    如附表所示之不動產間於94年7月29日所設定之抵押權不存
    在，然均為被告所否認，並提出買賣契約及抵押權設定契約
    為憑，因此原告自有提起本件確認之訴加以確認該買賣關係
    及抵押權存否之利益，合先敘明。
貳、實體事項：
一、原告方面主張：
（一）先位之訴
１、訴外人嘉美汽車貨運股份有限公司（下稱嘉美公司）前於民
    國92年4月21日邀同訴外人羅正昆及被告丙○○為連帶保證
    人，向原告借款新台幣（下同）6,000,000元，期間自92年4
    月23日起至95年4月23日止，期間約定按月攤付本息。惟訴
    外人嘉美公司自民國94年5月23日起即未向原告繳付本息，
    尚欠本金1,970,068元整，依放款借據及授信約定書之規定
    ，其全部債務即視為到期，此有放款借據影本可稽。詎料原
    告於94年7月4日向鈞院聲請發94年度促字第11911號支付命
    令，督促訴外人嘉美公司、羅正昆及被告丙○○等人清償債
    務；而被告丙○○旋於民國94年7月8日將系爭房地以買賣為
    名移轉登記予另一被告丁○○，並於民國94年7月21日完成
    移轉登記。又被告丙○○及丁○○因恐房地遭強制執行拍賣
    後仍有謄餘，而被告己○○明知前開情況且雙方無債權債務
    關係，仍於94年7月29日就系爭房地設定2,000,000元之第二
    順位抵押權，意圖妨礙債權人之債權追索，而為不實之抵押
    權設定。
２、按債務人欲免其財產被強制執行，與第三人通謀而為虛偽之
    意思表示，將其所有不動產為第三人設定抵押權，債權人可
    依侵權行為之法則請求第三人塗銷登記，亦可行使代位權，
    請求塗銷登記，二者任其選擇行使（最高法院67年5月23日
    第5次民事庭總會決議參照）。如非屬通謀虛偽意思表示時
    ，則合於民法第244條之情形，依該條之規定行使撤銷訴權
    並訴請塗銷抵押權之移轉登記，較利於債權之受償（司法院
    74年5月20日廳民一字第377號函）。依照上開實務見解之意
    旨以觀，債務人於將受強制執行之際，與第三人通謀虛偽將
    其所有之不動產處分予第三人，即可由債權人請求提起確認
    買賣關係不存在或撤銷買賣之訴訟，並請求塗銷所有權移轉
    登記。
３、次按「表意人與相對人通謀而為虛偽之意思表示者，其意思
    表示無效。」民法第87條第1項前段定有明文，被告丙○○
    對原告負有連帶保證債務，為免其財產為債權人強制執行，
    竟以訂立虛偽買賣契約之方式以遂其脫產之目的，將其名下
    所有之系爭不動產，移轉過戶予被告丁○○，依照前揭法理
    ，其買賣當然無效，而以買賣為登記原因之所有權移轉登記
    ，自屬當然無效，應予塗銷，其所有權仍屬被告丙○○所有
    ；復被告丁○○與己○○間並無債權債務關係，卻仍予設定
    抵押權擔保不存在之債權，自亦屬當然無效，應併予塗銷。
    因被告丁○○主張系爭土地之所有權屬其所有且其抵押權亦
    為存在，故原告有必要提起確認買賣關係不存在及抵押權不
    存在之訴，同時，原告亦得以債務人即被告丙○○及丁○○
    怠於行使權利，依據民法第242條之規定，代位被告丙○○
    請求被告丁○○塗銷所有權移轉登記，及代位被告丁○○請
    求己○○塗銷抵押權設定。
４、先位聲明：
（１）確認被告丙○○及丁○○於94年7月8日就如附表所示之不
      動產所為之買賣關係不存在。
（２）確認被告丁○○及己○○於94年7月29日就如附表所示之
      不動產之抵押權設定契約不存在。
（３）被告丙○○、丁○○及己○○等間就如附表所示之不動產
      分別於94年7月21日之所有權移轉登記及94年7月29日之抵
      押權設定登記應予塗銷。
（４）訴訟費用由被告負擔。
（二）備位之訴
１、如鈞院審理結果認為被告間之買賣契約行為暨所有權移轉登
    記行為與抵押權設定行為非屬通謀虛偽意思表示時，本件先
    位之訴為無理由，則本件合乎民法第244條第1項第2項規定
    之情形，「債務人所為之無償行為，有害及債權者，債權人
    得聲請法院撤銷之。債務人所為之有償行為，於行為時明知
    有損害於債權人之權利者，以受益人於受益時亦知其情事者
    為限，債權人得聲請法院撤銷之。」依照上開規定，原告自
    得行使撤銷訴權；按撤銷權具有形成權及請求權之性質，其
    行使除得撤銷債務人所為詐害債權之行為外，如債務人已履
    行該詐害行為之內容時，債權人並得請求受益人回復原狀，
    是原告得依民法第244條第4項之規定，訴請塗銷所有權之移
    轉登記。查債務人之財產為債權之總擔保，被告丙○○以其
    所有之不動產無償讓與被告丁○○，復又設定第二順位抵押
    權予被告己○○，以避債權人之追償，既已減損其積極財產
    之所有，復未增加其消極債務之清償，核已該當民法第244
    條第1項所規定之要件，是原告據此請求撤銷被告三人所為
    之詐害債權行為，當屬於法有據。
２、備位聲明
（１）被告丙○○及丁○○於94年7月8日就如附表所示之不動產
      之買賣行為暨所有權移轉登記，應予撤銷。
（２）被告丁○○及己○○於94年7月29日就如附表所示之不動
      產之抵押權設定，應予撤銷。
（３）被告丙○○、丁○○及己○○等間於民國94年7月21日及
      94年7月29日就如附表所示之所有權移轉登記及抵押權設
      定登記，應予塗銷。
（４）訴訟費用由被告連帶負擔。
二、被告則抗辯：
（一）查被告丙○○於93年12月間因需資金週轉欲向被告丁○○
      配偶甲○○借款2,500,000元，約定利息為月息1分，甲○○於93年12月1日自被告丁○○設在新竹商銀嘉義分行帳
      號0000000000帳戶內提領500,000元，另再向母親己○○
      拿現金2,000,000元，由被告己○○自其設在新竹商銀嘉
      義分行00000000000帳戶於93年12月1日提領700,000元、1
      2月2日提領400,000元、12月3日提領900,000元，合計2,
      500,000元借予被告丙○○，惟被告丙○○並未依約按月
      給付利息，至94年5月間甲○○乃向被告丙○○催討債務
      ，被告丙○○表示無能力清償，經協商後雙方同意被告丙○○將所有如附表所示之不動產出售予甲○○抵償債務，
      價金約定為6,500,000元，原銀行貸款尚有3,834,000元未
      清償則由甲○○承受，扣除銀行貸款及借款合計6,334,00
      0元，餘款166,000元則作為補貼甲○○利息及辦理移轉登
      記之相關稅費、代書費，而買賣契約書上買主登載為邱繼
      鋒，係因邱繼鋒本有意向甲○○購買系爭房地，故由邱繼
      鋒具名簽約，惟邱繼鋒嗣因資金不足而未購買。因邱繼鋒
      未購買系爭房地，甲○○始將系爭房地過戶至配偶丁○○
      名下，又因甲○○母親己○○有出資2,000,000元，故又
      將系爭房地設定2,000,000元抵押債權予己○○。綜上可
      知本件確係真實買賣並無任何通謀虛偽意思表示之情形，
      原告主張被告之間有通謀虛為意思表示即應就其主張有利
      之事實負舉證責任。
（二）民法第224條第2項規定「債務人所為之有償行為，於行為
      時明知有損害於債權人之權利者，以受益人於受益時亦知
      其情事者為限，債權人得聲請法院撤銷之。」，原告與丙○○間之連帶債權關係不具公開性，更未設定抵押權等擔
      保性物權，被告係第三人怎可能明知原告之債權，進而以
      損害原告債權之意圖移轉土地? 原告所述不僅無據，亦與
      實情不符。又被告丙○○將名下之不動產以6,500,000元
      做價賣給被告丁○○，價格遠過於復華銀行估定之5,400,
      000元，賣價顯遠過於實際所值，且丙○○自93年12月起
      未按月給付利息，迄今已積欠840,000元利息，然被告丁○○僅向丙○○收取166,000元 (尚包括相關稅費、代書
      費等在內)，易言之，被告丙○○向丁○○清償債務，並
      未害於原告之債權 (被告丙○○出賣系爭不動產，已獲得
      相當之對價，用以清償具有優先受償之債務，對於普通債
      務，尚難謂為詐害行為，原告應不得主張訴請撤銷。
（三）聲明：１、原告先位之訴及後位之訴均駁回；２、訴訟費
      用由原告負擔。
三、法院判斷：
（一）原告主張：訴外人嘉美公司前於92年4月21日邀同訴外人
      羅正昆及被告丙○○為連帶保證人，向原告借款6,000,00
      0元，期間自92年4月23日起至95年4月23日止，期間約定
      按月攤付本息。惟訴外人嘉美公司自94年5月23日起即未
      向原告繳付本息，尚欠本金1,970,068元及利息未清償，
      原告於94年7月4日向鈞院聲請發94年度促字第11911號支
      付命令，督促訴外人嘉美公司、羅正昆及被告丙○○等人
      清償債務；而被告丙○○旋於94年7月8日將如附表所示之
      不動產以買賣為名移轉登記予另一被告丁○○，並於94年
      7月21日完成移轉登記。而被告丁○○與己○○復於94年7
      月29日就如附表所示之不動產設定2,000,000元之第二順
      位抵押權一情，業據原告提出借款契約書、授信約定書為
      憑，核與本院向嘉義市地政事務所所調取之系爭不動產登
      記申請資料相符，復為被告所不爭執，堪信原告此部分主
      張為真實。
（二）兩造有爭執者在於：
１、訴外人甲○○是否有借款2,500,000元予被告丙○○？
２、丙○○與丁○○間之買賣契約是否為通謀虛偽意思表示？
３、己○○與丁○○間之抵押權設定契約是否為通謀虛偽意思表
    示？
４、原告得否撤銷被告之買賣契約及抵押權設定契約？
（三）經查，被告抗辯：被告丙○○於93年12月間因需資金周轉
      曾向訴外人甲○○借款2,500,000元云云，然為原告所否
      認，是被告自應就此有利之積極事實負舉證之責，惟查，
      就訴外人甲○○借款2,500,000元之資金來源，被告原於
      95年9月18日之答辯狀主張甲○○除自己所有之現金500,0
      00元外另外再向母親即被告己○○拿現金2,000,000元，
      合計2,500,000元借予被告丙○○，惟於95年10月14日之
      陳報狀卻又改稱其中2,000,000元係從被告己○○設於新
      竹商銀嘉義分行00000000000號帳戶中分別於93年12月1日
      提領700,000元、12月2日提領400,000元元、12月3日提領
      900,000元，另500,000元則於93年12月1日自被告丁○○
      設於新竹商銀嘉義分行帳號0000000000號之帳戶中提領，
      前後有關2,500,000元借款資金之來源之陳述前後矛盾，
      本難採信。又被告抗辯訴外人甲○○借款2,500,000元予
      被告丙○○云云，雖提出被告己○○之新竹商銀嘉義分行
      帳號00000000000號之帳戶及被告丁○○新竹商銀嘉義分
      行帳號0000000000號之帳戶之存摺往來記錄為憑。然查，
      上開帳戶存摺往來記錄，僅能證明被告己○○曾於新竹商
      銀嘉義分行00000000000號帳戶中分別在93年12月1日提領
      700,000元、93年12月2日提領40 0,000元、93年12月3日
      提領900,000元，及被告丁○○曾在93年12月1日於其新竹
      商銀嘉義分行帳號000000000號之帳戶領款500,000元之事
      實，尚不能證明訴外人甲○○有將被告丁○○、己○○之
      上開提領款項借予被告丙○○之事實。況且由被告丁○○
      新竹商銀嘉義分行帳號0000000000號之帳戶觀之，於93年
      12月1日領款提領500,000元時，該帳戶內尚有298,968元
      之餘款，且於93年12月2日及93年12月6日又分別進帳350,
      000元及400,000元，期間並無其他支出，是丁○○當時帳
      戶內尚有1,148,968元，又無其需求要支出，何以甲○○
      未於該帳戶再多提款借予被告丙○○，反而還要向被告己○○再調借2,000,000元，如此顯有違常情，且亦與甲○○證述當時沒有那麼多錢可借予丙○○云云相違（見本院
      95年10月19日言詞辯論筆錄）。再核對被告己○○之新竹
      商銀嘉義分行帳號00000000000號之帳戶往來記錄，該帳
      戶於93年12月1日原有1,172,855元，卻僅提出700,000元
      ，於93年12月2日其帳戶內明明有1,344,375元，其卻未一
      次提領1,300,000元以湊足2,000,000元元，反而是先提領
      400,000元，嗣於隔日（12月3日）方又提領900,000元，
      其帳戶內有錢，期間又無其他需求支出，卻不領足借款反
      而分筆小額領取，顯與通常資金借支之常情有違，復就該
      帳戶往來記錄綜合觀之，若該帳戶未於93年12月1日及2日
      提領700,000元及400,000元，則在93年12月3日時該帳戶
      至少會有2,700,000元元之現金，若真係己○○之兒子甲○○欲向己○○調借2,000,000元轉借予丙○○，則為何
      不等93年12月3日一次領足2,000,000元即可，反而要分3
      天先後領出，徒增保管之風險又無任何實益，顯見該幾筆
      現金支應非供借款予被告丙○○而用。末依新竹商銀嘉義
      分行96年2月5日竹商銀嘉義字第09600009號函附之被告丁○○與己○○上開2帳戶之93年11月及12月份往來明細表
      ，該2帳戶光2個月期間就有數百筆大筆票據及現金進出之
      記錄，是該2帳戶應非私人使用而係供商號營業使用，顯
      見被告係臨訟而將該幾筆商業上現金支出紀錄湊數杜撰為
      借款資金來源，難認被告抗辯其2,500,000元借款係從被
      告丁○○與己○○上開2帳戶領出借予被告丙○○云云為
      有理由。又證人甲○○雖證述曾向丁○○與己○○調取2,
      000,000元現金借予被告丙○○云云，然查，證人甲○○
      為被告丁○○之夫、被告己○○之子，其證詞難免有所偏
      頗，而無法採憑，且依其證稱：丙○○係以其丈夫羅翊誠
      要借錢為由跟伊借錢云云，亦與被告丙○○自稱係向甲○○以其公公買車缺錢為由借款相互矛盾，且其陳稱月息係
      約定2分，亦與被告答辯狀所稱月息1分相違，自難認其證
      言為可採。據此，本院自難認定訴外人甲○○有借款2,50
      0, 000元予被告丙○○之事實。
（四）又被告雖抗辯如附表所示之不動產係以被告丙○○所欠訴
      外人甲○○之2,500,000元借款抵作價金之一部分，而以
      總金額6,500,000元成立買賣契約移轉予甲○○之妻即被
      告丁○○云云，並提出買賣契約書一紙為憑，然查，依被
      告所提出之買賣契約書觀之，買受人係記載為訴外人「邱
      繼鋒」並非記載為訴外人甲○○或被告丁○○，而被告亦
      自承該契約書係訴外人欲向甲○○購買如附表所示之不動
      產所簽立，是該契約書自難作為認定被告丙○○與丁○○
      間買買契約之證據。再查，被告丙○○並未欠訴外人甲○○2,500,000元借款債務一情，業如前述，是關被告抗辯
      以借款2,500,000元抵充價金云云，亦難認定為真實。又
      本件不動產買買移轉時間（94年7月8日）與被告丙○○遭
      原告追索連帶保證債務時間（94年7月4日）如此接近，本
      屬可疑，且本件不動產於辦理過戶完後，關於該不動產之
      房屋貸款卻仍由被告丙○○繳納利息一情，為被告丙○○
      所自承，復有復華銀行嘉義分行95年10月14日（95）復嘉
      字第179號函附之房屋貸款繳息記錄在卷可稽，是若被告
      丙○○若真將如附表所示之不動產以所欠訴外人甲○○之
      2,50 0,000元借款抵作價金一部份，連同該不動產所設定
      之抵押貸款，合計買賣總價6,500,000元而與丁○○成立
      買賣契約，則該不動產之抵押貸款既以計入價金之一部分
      ，於不動產產權移轉後，自應改由被告丁○○繳納方符和
      買賣契約之約定，焉有再由被告丙○○繼續繳納之理，此
      更見被告丙○○與丁○○間就附表所示不動產之買賣契約
      為虛偽，故原告主張被告丙○○與丁○○間就附表所示不
      動產之買賣契約為同謀虛偽意思表示，足堪採憑。而證人
      庚○○雖證述：被告丙○○有將如附表所示之不動產賣予
      被告丁○○，並為了要擔保被告己○○所支出之2,000,00
      0元，方設定抵押權與己○○云云，然查證人庚○○為被
      告己○○之外甥，其證言難免有所偏頗，憑信性較低，而
      其證述：「我過去之後，聽丙○○欠甲○○二百多萬元，
      要把他在復華銀行設定的抵押權的房屋連同房屋上的抵押
      權一併轉讓給甲○○當成清償所欠甲○○之借款、、、」
      云云（見本院95年11月16日言詞辯論筆錄），顯然本身並
      不清楚訴外人甲○○與被告丙○○是否真有2,500,000元
      借款債務存在，又其證述：「當時甲○○因為沒有帶身分
      證，所以就由甲○○的朋友（邱繼鋒）先簽契約，之後再
      把房子移轉登記給甲○○的太太丁○○、、、」云云（見
      上開筆錄），不但與被告所陳稱之「訴外人邱繼鋒本有意
      向甲○○購買系爭房地，故由邱繼鋒具名簽約，惟邱繼鋒
      嗣因資金不足而未購買，因邱繼鋒未購買系爭房地，甲○○始將系爭房地過戶至配偶丁○○名下」一情不符，且訴
      外人甲○○本與被告丙○○熟識，又何需身分證方能簽約
      ，顯見證人庚○○之證言，委無足採。
（五）復查，訴外人甲○○未向被告己○○調借2,000,000元借
      予被告丙○○一情業如前述，是被告丁○○即無設定抵押
      權予被告己○○之理由，況且若被告己○○真係為確保其
      2,000,000元債權而與被告丁○○設定抵押權，則當初被
      告己○○於甲○○借款予被告丙○○時，為何未要求與自
      己無何關係之被告丙○○設定抵押權，反而是產權已移轉
      至自己媳婦丁○○名下後方要求要設立2,000,000元之抵
      押權，如此顯然與常情相違，是被告丁○○與己○○為阻
      擾原告之債權受償，方虛設抵押權之情昭然若揭，原告此
      部分主張，應為真實。
（六）按表意人與相對人通謀而為虛偽意思表示者，其意思表示
      無效，民法第87條第1項前段定有明文。本件揆諸上情，
      被告既無法舉證證明訴外人甲○○確有借款2,500,000元
      予被告丙○○，被告丙○○與丁○○買賣契約及被告丁○○與己○○間之抵押權設定契約之成立過程又顯違常情，
      應認被告所謂以借款充當買賣價金及確保所轉借之2,000,
      000元諸詞，係臨訟避就之詞，核不足採。是被告丙○○
      與丁○○之間實際上並無互約一方移轉財產權於他方，由
      他方支付價金之買賣意思，2人間顯係通謀虛偽為買賣，
      而被告丁○○與己○○亦無設立抵押權之真意，被告間就
      如附表所示不動產之買賣及抵押權設定，既係互為通謀而
      為虛偽意思表示，其意思表示為無效，從而原告請求確認
      被告丙○○與丁○○間就附表所示之不動產之買賣關係不
      存在，被告丁○○與己○○間就如附表所示之不動產之抵
      押權設定契約不存在，自均屬有據。又原告既為被告丙○○之債權人，丙○○又怠於行使其權利，原告自得行使代
      位權，其代位被告丙○○請求被告丁○○及己○○將如附
      表所示之不動產之所有權移轉登記及抵押權登記予以塗銷
      ，洵屬正當，應予准許。
四、末查，原告雖以備位之訴訴請撤銷被告如附表所示之不動產
    之買賣行為暨所有權移轉行為及抵押權設定契約，並訴請被
    告塗銷如附表所示不動產之所有權移轉登記及抵押權設定，
    然本件原告先位之訴既經判決原告勝訴，則就備位之訴，本
    院即無審究之必要，併此敘明。
五、本件事證已臻明確，兩造其餘攻擊、防禦方法及所提證據，
    核與本判決結論無影響，爰不逐一論列，併此敘明。
六、據上論結，本件原告之訴為有理由，並依民事訴訟法第385
    條第1項前段、第78條、第85條第1項，判決如主文。
中　　華　　民　　國　　96　　年　　3　　月　　15　　日
                  民二庭法　官　黃明展
┌───────────────────────────┐
│ 附表：                                               │
├──┬───────┬────┬────┬──────┤
│編號│   土地座落   │ 地 目  │面積 (平│權 利 範 圍 │
│    │              │        │方公尺  │            │
├──┼───────┼────┼────┼──────┤
│ 1  │嘉義市○○段  │  建    │ 78.00  │ 1/15       │
│    │8-39號        │        │        │            │
├──┼───────┼────┼────┼──────┤
│ 2  │嘉義市○○段  │  建    │ 20.00  │ 1/15       │
│    │8-40號        │        │        │            │
├──┼───────┼────┼────┼──────┤
│ 3  │嘉義市○○段  │  建    │ 20.00  │ 1/15       │
│    │8-59號        │        │        │            │
├──┼───────┼────┼────┼──────┤
│ 4  │嘉義市○○段  │  建    │ 136.00 │ 1/15       │
│    │8-65號        │        │        │            │
├──┼───────┼────┼────┼──────┤
│ 5  │嘉義市○○段  │  建    │ 108.00 │ 1/1        │
│    │8-66號        │        │        │            │
├──┼───────┼────┼────┼──────┤
│ 6  │嘉義市○○段  │  建    │ 156.00 │ 1/15       │
│    │8-68號        │        │        │            │
├──┼───────┼────┼────┼──────┤
│ 7  │嘉義市○○段  │  建    │ 30.00  │ 1/1        │
│    │8-70號        │        │        │            │
├──┼──┬──┬─┴─┬──┼────┼──────┤
│編號│建號│基地│建物  │建築│建物面積│權利範圍    │
│    │    │座落│門牌  │式樣│(平方公 │            │
│    │    │    │      │主要│尺)     │            │
│    │    │    │      │建築│        │            │
│    │    │    │      │及房│        │            │
│    │    │    │      │屋層│        │            │
│    │    │    │      │數  │        │            │
├──┼──┼──┼───┼──┼────┼──────┤
│ 8  │1867│劉厝│博愛路│鋼筋│209.32(4│1/1         │
│    │    │段  │二段  │混凝│層)(附屬│            │
│    │    │8-66│606巷 │土四│建物：陽│            │
│    │    │地號│11號  │層  │台12.58)│            │
└──┴──┴──┴───┴──┴────┴──────┘
以上正本係照原本作成
如對本判決上訴須於判決送達後20日內向本院提出上訴狀
中　　華　　民　　國　　96　　年　　3　 　月 　15　 　日
                        書記官　陳昭煌
